# **IGOR RODRIGUES**

Cloud Infrastructure Analyst | OCI | Azure | DevOps | Python | PowerShel | SRE | Linux



+55 16 99158 4347



igorvprodrigues@gmail.com



github.com/igordriguess



in/igordriguess



Ribeirão Preto - SP

#### **RESUMO**

Analista de Infrarestrutua com mais de 6 anos de experiência em sustentação e provisionamento de ambientes em nuvem utilizando Oracle Cloud Infrastructure (OCI) e Microsoft Azure.

Expertise em automação de processos e desenvolvimento de aplicativos operacionais com PowerShell e Python.

Forte atuação no ecossistema Senior, com habilidades em troubleshooting, monitoramento proativo e otimização de recursos para garantir alta disponibilidade e desempenho.

#### EXPERIÊNCIA PROFISSIONAL

### Cloud Infrastructure Analyst | Statum Tecnologia em Informática LTDA

08/2024 - ATUAL

- Atuo na sustentação e no provisionamento do ambiente em nuvem utilizando OCI e Azure.
- Atuo no desenvolvimento de automação com PowerShell e Python para melhorar a eficiência dos processos.
- Realizo troubleshooting para correções gerais na Infraestrutura, a fim de garantir o funcionamento dos serviços e sistemas hospedados.
- Realizo o monitoramento dos servidores e atuo preventivamente para garantir alta disponibilidade e desempenho.
- Auxilio na gestão de mudanças (GMUD) e administro novas implantações/migrações na nuvem.
- Utilizo Docker para conteinerização de aplicações, facilitando o desenvolvimento e a implantação.
- Realizo a configuração de rede e segurança na nuvem como NSG, VNIC, VCN, VPN, DRG, Load Balancer, Firewall, WAF, Compartimentos, Autenticação e Autorização (IAM), Buckets de Armazenamento de Objetos, Serviço de DNS, FastConnect, Segurança de Bancos de Dados com TDE, controle de acesso por IP e demais configurações de acordo com a demanda do cliente, sempre seguindo as boas práticas recomendadas pela OCI e Azure.

#### Cloud Support Analyst | Senior Sistemas S/A

08/2021 - 08/2024

- Identifiquei e corrigi problemas na Infraestrutura para garantir a operação contínua e confiável dos sistemas.
- Realizei manutenção preventiva e solucionamento de falhas, otimizando a performance dos recursos.
- Desenvolvi e implementei rotinas de melhorias contínuas e customizações específicas para novos clientes, adaptando soluções para atender às suas necessidades exclusivas e melhorar a eficiência dos processos.

#### Analista de Suporte de Operações de TI | Pedra Agroindustrial S/A

01/2021 - 08/2021

- Auxiliei na administração e manutenção dos dispositivos móveis e estações de trabalho, garantindo que todos os equipamentos estivessem atualizados, configurados corretamente e operacionais para atender todas às necessidades.
- Colaborei na administração da rede PABX, realizando ajustes e manutenção para assegurar o funcionamento eficiente.
- Gerenciei e controlei as licenças de software, assegurando a conformidade com as políticas de licenciamento e otimizando o uso dos recursos.

#### Analista de Infraestrutura de TI Junior | SMARAPD Informática LTDA

02/2020 - 01/2021

- Preparei o ambiente para instalação dos sistemas, configurando os pré-requisitos necessários.
- Realizei testes automatizados para garantir a funcionalidade e estabilidade das aplicações antes da homologação da release.
- Gerenciei a execução de deploys das aplicações utilizando o Azure DevOps Server, assegurando a integração contínua e a entrega eficaz das soluções.

### CONHECIMENTOS TÉCNICOS

Linguagem de Programação: PowerShell, Python, JavaScript, HTML5, CSS3

Banco de Dados e ERP: SQL Server, Oracle Database, PostgreSQL, MongoDB, Redis, SAP, Senior Sistemas DevOps e Monitoramento: Terraform, Kubernetes, NodeJS, ReactJS, Docker, RabbitMQ, Zabbix, Grafana, Datadog Cloud e Serviços: Oracle Cloud Infrastructure (OCI), Microsoft Azure, Apache Tomcat, WildFly, Glassfish Server

#### **CERTIFICAÇÕES**

**OCI Architect Associate** Emitida em Junho de 2024 **OCI Foundations Associate** Emitida em Fevereiro de 2024 **ITIL 4 Foundations** 

Emitida em Junho de 2021

## FORMAÇÃO ACADÊMICA

#### Ciência da Computação

Centro Universitário Moura Lacerda | Bacharelado | Concluído em Dezembro de 2020